臺灣臺北地方法院刑事裁定　　　　　　100年度聲判字第108號
聲　請　人
即告 訴 人　屠幗瑛
代　理　人　簡泰正律師
被　　　告　周品豪
上列聲請人即告訴人因被告過失傷害案件，不服臺灣高等法院檢
察署檢察長中華民國一００年三月二十四日一００年度上聲議字
第二０四四號駁回再議之處分（原不起訴處分案號：臺灣臺北地
方法院檢察署一００年度偵字第八八號），聲請交付審判，本院
裁定如下：
    主  文
聲請駁回。
    理  由
一、按告訴人不服上級法院檢察署檢察長或檢察總長認再議為無
    理由而駁回之處分者，得於接受處分書後十日內委任律師提
    出理由狀，向該管第一審法院聲請交付審判；法院認交付審
    判之聲請不合法或無理由者，應駁回之，刑事訴訟法第二百
    五十八條之一第一項、第二百五十八條之三第二項前段分別
    定有明文。次按刑事訴訟法第二百五十八條之一係參考德國
    刑事訴訟法第一百七十二條第二項之規定及日本刑事訴訟法
    第二百六十二條準起訴之規定，增訂「聲請法院交付審判制
    度」，告訴人於不服上級檢察署之駁回處分者，得向法院聲
    請交付審判；其目的係為對於檢察官起訴裁量之制衡，除貫
    徹檢察機關內部檢察一體之原則所含有之內部監督機制外，
    另宜有檢察機關以外之監督機制，由法院保有最終審查權而
    介入審查，以提供告訴人多一層救濟途徑（刑事訴訟法第二
    百五十八條之一立法理由參照），以促使檢察官對於不起訴
    處分為最慎重之篩選，審慎運用其不起訴裁量權；從而，本
    條之適用一方面係強制告訴人先循檢察機關內部之監督機制
    救濟無效果後，始由法院為之，另方面亦促使檢察機關內部
    省視其不起訴處分是否妥當，法院有最終審查權；故交付審
    判之制度雖賦予法院於告訴人交付審判之聲請裁定准否前，
    可依同法第二百五十八條之三第三項規定為「必要之調查」
    ，然法院於審查交付審判之聲請有無理由時，應以審酌告訴
    人所指摘不利被告之事證未經檢察機關詳為調查或斟酌，或
    不起訴處分書所載理由違背經驗法則、論理法則及證據法則
    為限，方符本條係為制衡檢察官起訴裁量權之立法意旨。
二、本件聲請人即告訴人屠幗瑛以被告周品豪涉犯過失傷害罪嫌
    ，向臺灣臺北地方法院檢察署檢察官提出告訴，經該署檢察
    官於民國一００年二月二十二日以一００年度偵字第八八號
    為不起訴處分後，聲請人不服聲請再議，經臺灣高等法院檢
    察署檢察長以再議為無理由，於一００年三月二十四日以一
    ００年度上聲議字第二０四四號處分書駁回再議，該處分書
    於一００年三月二十九日向聲請人陳明之送達代收人李佳儒
    為送達後，聲請人於十日內之一００年四月八日委任簡泰正
    律師具狀向本院聲請交付審判，未逾法定不變期間，業經本
    院調閱臺灣臺北地方法院檢察署一００年度偵字第八八號偵
    查卷宗及臺灣高等法院檢察署一００年度上聲議字第二０四
    四號卷宗查明屬實，合先敘明。
三、聲請人告訴意旨略以：按駕駛人應注意車前狀況並隨時採取
    必要之安全措施，道路交通安全規則第九十四條第三項定有
    明文。詎被告周品豪於九十九年四月八日晚間六時六分許，
    騎乘車號八ＨＬ─二七九號普通重型機車，未依規定注意車
    前狀況，並隨時採取必要之安全措施，應注意、能注意卻未
    注意聲請人屠幗瑛正徒步行走至臺北市○○路七０號前，而
    將聲請人撞擊倒地，聲請人經送醫急救後，共計受有左髖部
    挫傷合併股骨頸骨折、下背及左臉挫傷、疑似第五腰椎滑脫
    等傷害，並於九十九年四月十三日接受骨折復位暨鋼釘內固
    定手術。被告於案發後對於聲請人不聞不問，雖經聲請人聲
    請調解，被告仍堅詞否認其有任何過失，致調解不成立。因
    認被告涉犯刑法第二百八十四條第一項前段（告訴意旨誤植
    為第二百七十七條第一項）之過失傷害罪嫌云云。
四、臺灣臺北地方法院檢察署檢察官偵查後，認聲請人固受有左
    髖部挫傷合併股骨頸骨折、下背及左臉挫傷、疑似第五腰椎
    滑脫等傷害，惟經詢之在場證人周秀鳳證稱：伊當時面向三
    民路與鄰居聊天，有見到聲請人未走行人穿越道，用小跑步
    方式要穿越三民路，見到被告騎車距離約一公尺快撞及聲請
    人之際，為閃避聲請人而人車倒地，伊可以確定被告並未撞
    到聲請人，是聲請人嚇到叫一聲而蹲坐馬路上，伊鄰居與某
    路人有攙扶聲請人到旁邊，聲請人沒有說被撞倒等語；再衡
    諸九十九年八月二十五日臺北市政府警察局交通警察大隊道
    路交通事故初步分析研判表，聲請人為警初步認定本件事故
    係行人不依規定行走行人穿越道為肇事主因，佐以卷附道路
    交通事故現場圖與刮地痕相關照片所示，現場為濕潤路面、
    被告之重型機車煞車痕為一點六公尺等情，依行車煞車距離
    、行車速度及道路摩擦係數對照表等因素判斷，當可推論被
    告當時並無車速過快之情形，且被告於行經肇事路段時，亦
    無嚴重違反應有之注意義務，是聲請人之受有傷害，與被告
    騎乘重型機車間，實無因果關係可予認定。縱被告為警初步
    認定有未注意車前狀況之情狀，然被告既係信賴交通號誌而
    以正常速度行駛，即無從預見有行人未依規定穿越馬路，更
    無法苛責其應加以防止；況查，聲請人前因同一事實，業經
    該署檢察官偵查終結，另案提起公訴，認聲請人係貿然違規
    穿越馬路致本件被告受有傷害，聲請人亦無法提出所受傷害
    與本件事故相關聯之直接證據，本件要難認被告有何應注意
    並能注意而不注意之過失可言，尚難率以刑法過失傷害罪責
    相繩。此外，復查無其他積極證據足認被告有何過失傷害犯
    行，應認其罪嫌不足，而依刑事訴訟法第二百五十二條第十
    款為不起訴之處分。
五、聲請人不服上開不起訴處分，聲請再議，臺灣高等法院檢察
    署檢察長就聲請人再議審核後，認為：(一)檢察官或法院傳
    喚證人到庭作證，如未依法具結，固無證據能力，惟所謂證
    據能力，係指刑事證據資料中得作為證據，而具有證明或認
    定被告犯罪事實之資格者。本件證人周秀鳳雖係經檢察事務
    官傳喚到庭，而作證時並未具結，然原檢察官採用其證詞，
    並非作為證明或認定被告犯罪事實之用，揆諸前開說明，依
    法自無不可。（二）證人周秀鳳於本案明確證稱：伊當時面
    向三民路與鄰居聊天，有見到聲請人未走行人穿越道，用小
    跑步方式要穿越三民路，見到被告騎車距離約一公尺快撞及
    聲請人之際，為閃避聲請人而人車倒地，伊可以確定被告並
    未撞到聲請人，是聲請人嚇到叫一聲而蹲坐馬路上，伊鄰居
    與某路人有攙扶聲請人到旁邊，聲請人沒有說被撞倒等語，
    及依卷附另案九十九年度偵字第二二八二二號過失傷害案件
    九十九年十月二十一日之訊問筆錄，證人周秀鳳經檢察官隔
    離訊問後結證稱：當天我看到周品豪載洪于軒兩人穿雨衣，
    南往北直行，一位老婆婆沒有走行人穿越道，穿越馬路，後
    來我聽到阿婆站著的時候叫一聲，因為機車差點撞到她，周
    品豪的機車因為閃躲而滑倒……阿婆叫一聲以後，雨傘掉在
    地上，慢慢蹲下來，可能是嚇到腿軟，我隔壁的鄰居就去扶
    她起來……沒有看到她受傷等語，已足認定被告並無騎車撞
    及聲請人之事實，從而被告是否有未注意車前狀況及車速過
    快等過失，因其既無撞及聲請人成傷等情，自與本件過失傷
    害事實無涉。(三)且依證人前揭所述，聲請人係「嚇到叫一
    聲而蹲坐馬路上」，於另案（九十九年度偵字第二二八八二
    號）係證稱「阿婆叫一聲以後，雨傘掉在地上，慢慢蹲下來
    ，可能是嚇到腿軟，我隔壁的鄰居就去扶她起來。」等語，
    可知聲請人並非因受到被告之過失行為而跌倒受傷，自難遽
    認被告有何過失傷害罪責。(四)至聲請再議意旨以證人周秀
    鳳於檢察事務官詢問時，並未與被告及另名證人洪于軒隔離
    詢問，其證言即有受被告及另名證人洪于軒之供述影響，及
    其坐在室內之位置，視線是否未被建物牆壁或其鄰居友人之
    身軀遮蔽云云，均係臆斷之詞，要難作為不利於被告認定之
    依據。因認原檢察官偵查結果，以被告罪嫌不足而為不起訴
    處分，並無不當，聲請人聲請再議應無理由，而依刑事訴訟
    法第二百五十八條前段為駁回之處分。
六、聲請人聲請交付審判意旨略以：
  (一)刑事訴訟法第一百五十五條第二項所謂「判斷之依據」，
      並未區分為判斷有利於被告或不利於被告之事實，亦即不
      論判斷有利於被告或不利於被告之事實，均應依據有證據
      能力、經合法調查之證據，要無侷限證據能力僅適用於證
      明或認定被告犯罪事實之資格者。同法第一百五十八之三
      所謂「證據」，並未侷限為「具有證明或認定被告犯罪事
      實之資格者」，亦即未經具結之證言，不論其係有關於判
      斷有利於被告或不利於被告之事實，皆不得採用。如依原
      處分書所言：「所謂證據能力，係指刑事證據資料中得作
      為證據，而具有證明或認定被告犯罪事實之資格者」，豈
      非鼓勵證人對於被告有利之事項得為虛偽陳述？豈符公平
      正義？被害人之權益又如何保障？
  (二)證人周秀鳳係經檢察事務官傳喚到庭，其作證時並未具結
      ，證詞可信度已有可疑，且無證據能力，原處分書認定證
      人周秀鳳之證詞雖無證據能力，卻仍能作為有利被告之證
      據，不僅違背法令，亦有調查未臻完備之違誤。
  (三)證人周秀鳳於檢察事務官詢問時，並未與被告及另名證人
      洪于軒隔離詢問，其證言即有受被告及另名證人洪于軒之
      供述影響，甚至附和被告供述之可能，原處分書遽採信證
      人周秀鳳未經具結、未經隔離詢問，且具有瑕疵之證言，
      不僅違背法令，亦有調查未臻完備之違誤。
  (四)依卷附之道路交通事故現場圖，事發地點並非正對著證人
      周秀鳳所在之米店，而係有斜向一不小之角度，則其坐在
      室內之位置，視線是否未被建物牆壁或其鄰居友人之身軀
      遮蔽，而確實能完整看到事發經過，要屬可疑。原不起訴
      處分書並未傳訊與證人周秀鳳聊天之鄰居查明其等所坐之
      位置，以查證周秀鳳之視線是否未被建物牆壁或其鄰居友
      人身軀遮蔽、其證詞是否與事實相符，顯有偵查未臻完備
      之違誤。
  (五)按照一般常理，證人周秀鳳當時既然坐在店裡與友人聊天
      ，其當無可能一直注意外面馬路上之動靜，通常都是等到
      聽到發生車禍之聲音後才會往外看，故證人周秀鳳所稱有
      看到被告沒有撞到聲請人、聲請人沒有走行人穿越道云云
      ，是否其親眼目睹，自有詳加探究之必要。事實上，證人
      周秀鳳應是聊天時聽到摔車聲音才往外看，看到聲請人及
      被告之機車倒地，而聲請人係倒在人行道邊，因此才會認
      為聲請人並未行走行人穿越道，其實際上並未看到完整之
      事發經過，故其到庭所言應屬推測之詞，並非可採。原處
      分書遽採證人周秀鳳之證言，顯有偵查未臻完備之違誤，
      亦有違反論理及經驗法則。
  (六)聲請人係受有左髖部挫傷合併股骨頸骨折、下背及左臉挫
      傷、疑似第五腰椎滑脫等傷害，除左臉挫傷因天色昏暗而
      有可能看不到，下背挫傷因有衣物遮蔽亦無法看到外，其
      餘如左髖部挫傷合併股骨頸骨折、疑似第五腰椎滑脫等傷
      害均屬於外表看不出來之內傷，自不得因證人從外表沒有
      看到聲請人受傷，即認聲請人之傷害並非被告所造成，否
      則聲請人身上之傷害從何而來？原處分書認為被告並無撞
      及聲請人成傷，恐屬疏漏率斷。
  (七)證人周秀鳳於另案（九十九年度偵字第二二八八二號）陳
      稱伊沒有看到聲請人被撞到等語，於本案卻很篤定證稱有
      看到被告沒有撞到聲請人云云，顯然有所矛盾。且事發不
      久，聲請人之女曾向證人周秀鳳詢問當時事發經過，證人
      周秀鳳向聲請人之女表示伊當時坐在店裡與友人聊天，聽
      到摔車聲音後往外看，就看到聲請人及被告之機車倒在地
      上，並未看到事發經過，因警察做完筆錄後現場沒人願意
      簽名，警察就說事情發生在伊店門口，就由伊簽名，伊不
      得已才簽名等語。詎證人周秀鳳卻到庭證稱有看到被告沒
      有撞到聲請人、聲請人沒有走行人穿越道云云，其所述顯
      然偏袒被告而與事實不符，原處分書率爾採信證人周秀鳳
      未經具結、未經隔離訊問、具有上述瑕疵之證人，顯有違
      反論理及經驗法則之重大違誤。
  (八)按刑法第二百八十四條第一項過失傷害罪之成立，只須行
      為人確有過失即為已足，而不論其過失之輕重比例，縱使
      其過失責任較輕，只要有過失，亦無解於其構成過失傷害
      罪嫌。九十九年八月二十五日臺北市政府警察局交通警察
      大隊道路交通事故初步分析研判表，固初步認定本件事故
      係行人不依規定行走行人穿越道為肇事主因，然該初步分
      析研判表亦認定被告有未注意車前狀況之過失，詎原不起
      訴處分書及原處分書就此卻略而不論，顯有認定事實與卷
      內證據不符之違誤。
  (九)被告自承當天下大雨，視線不良，則依道路交通安全規則
      第九十三條第一項第二款、第九十四條第三項規定，被告
      即應減速慢行，作隨時停車之準備，詎被告並未減速慢行
      ，作隨時停車之準備，卻仍於接近行人穿越道時，以三、
      四十公里以上之時速呼嘯而過，不僅超速亦未注意車前狀
      況，致發現聲請人時已不及煞車減速而撞擊聲請人，是被
      告具有過失自明。原不起訴處分書、原處分書就此顯有認
      定事實與卷內證據不符、不適用法則之違背法令。
  (十)以卷附道路交通事故現場圖與刮地痕相關照片所示現場為
      濕潤路面、被告之重型機車煞車痕為一點六公尺等情，如
      何依行車煞車距離、行車速度及道路摩擦係數對照表等因
      素判斷，推論被告當時並無車速過快之情形？均未見原不
      起訴處分書、原處分書敘明其推論過程及依據，亦有不備
      理由之違誤。
  (十一)聲請人於事發當時確有行走行人穿越道，惟因當時對面
        人行道上有異物（類似機車或腳踏車，聲請人已不復記
        憶），使得聲請人無法直接走上人行道，聲請人遂於快
        到達人行道前轉向南方沿著人行道行走，欲從其他可走
        上人行道之處再轉上人行道，聲請人並未行走於馬路中
        ，詎此時被告竟騎乘機車撞擊聲請人導致聲請人受傷，
        此由聲請人遭受撞擊之位置係位於人行道邊而非道路中
        即可為證。另佐以證人洪于軒於原偵查中證稱快到紅綠
        燈前，突然聲請人快速穿越三民路，我們就往左邊閃等
        語，揆諸一般常情，若行人從左邊過來，駕駛人為閃避
        行人，本能反應應是向右邊閃避，以避免撞擊行人，然
        而本件被告卻是向左邊閃避，顯見當時聲請人確係已沿
        著人行道行走，因此被告已無法向右閃避，而只能向左
        閃避，聲請人確未行走於道路中。
  (十二)卷附道路交通事故調查報告表記載事發當時為夜間有路
        燈、視距良好，則被告當無不能注意到聲請人之情事，
        原不起訴處分書未思及此，亦未敘明何以不採信上開道
        路交通事故調查報告表記載內容之理由，顯有認定事實
        不依證據，且不備理由之違背法令。
  (十三)被告於事發當日向警員陳述時係供稱伊不清楚有沒有撞
        到聲請人等語，此有交通事故談話紀錄表可稽，且查道
        路交通事故調查報告表記載被告車輛之撞擊部位係在機
        車前車頭，該撞擊點不可能係因被告摔車所致，蓋被告
        係向左側摔車，其摔車所致之撞擊點不會在前車頭，足
        見被告之機車前車頭確有撞擊聲請人導致聲請人受傷之
        情事。原不起訴處分書就此未加論斷，亦未敘明何以不
        能採信之理由，顯有認定事實與卷內證據不符、不備理
        由之違背法令。
  (十四)被告於另案（九十九年度偵字第二二八八二號）供稱事
        發當時突然有人從伊左側雙黃線衝出，當時雨下很大、
        天色很暗、沒有路燈，所以伊沒有看到她，等看到她時
        ，她已經在伊的右前方等語，姑且不論若被告看到聲請
        人時，聲請人已在其右前方，則被告又如何能知道聲請
        人係從左側雙黃線走過來？此顯然有所矛盾，被告所言
        不過意在掩飾其早已看見聲請人卻因車速過快、煞車不
        及而撞擊聲請人之事實。佐以被告於本案供稱騎到事故
        地點時突然看到老奶奶從左邊出現，走得很快等語；證
        人洪于軒證稱快到紅綠燈前，突然聲請人快速穿越三民
        路，我們就往左邊閃，應該還有一段距離等語，則被告
        既已看到聲請人在左邊出現要過馬路，理當應注意、能
        注意減速甚或停車讓聲請人通過；且當時下大雨，被告
        亦應減速慢行，作隨時停車之準備，詎被告卻未注意車
        前狀況，不僅未能隨時停車，甚至未能減速而撞擊聲請
        人，足見被告並未注意車前狀況，確有過失。詎原不起
        訴處分書未予詳究，即率爾推論被告並無有何應注意、
        能注意而不注意之過失，亦有認定事實與卷內證據不符
        及違反論理、經驗法則之違背法令。且原不起訴處分書
        對於被告所辯有上開矛盾之處何以不予採信，亦未敘明
        理由，亦有不備理由之違誤。
  (十五)聲請人所受之傷確為遭被告撞擊後所致，此有診斷證明
        書可稽，且聲請人所受之傷包含骨折（左側股骨頸骨折
        ）之嚴重傷害，當無可能為舊傷，更無可能有此舊傷還
        能在外行走，甚至還能如被告及證人所言聲請人走得很
        快、還小跑步等語。倘非聲請人遭被告撞擊而受傷，則
        此傷害又從何而來？詎原不起訴處分書竟謂聲請人之受
        有傷害，與被告騎乘重型機車間，實無因果關係等語，
        顯有認定事實與卷內證據不符及違反論理、經驗法則之
        違背法令。
  (十六)退萬步言，縱使被告確未撞擊聲請人，然因被告具有未
        注意車前狀況、雨霧中行車未予減速慢行之過失，其縱
        未直接撞擊聲請人（此為假設語氣），聲請人仍係因受
        到被告之過失行為而跌倒受傷，聲請人所受之傷與被告
        之過失行為仍有相當因果關係，亦無解於被告之過失傷
        害犯行，被告所言仍不足採信。原不起訴處分書竟謂聲
        請人之受有傷害，與被告騎乘重型機車間，實無因果關
        係等語，原處分書亦認聲請人並非因受到被告之過失行
        為而受傷，顯有認定事實與卷內證據不符及違反論理、
        經驗法則之違背法令。
  (十七)綜上，前揭處分書之論斷，既悖於常理，亦違經驗判斷
        ，不但與事實不合，而其採證論斷亦有瑕疵，可見其調
        查證據尚有疏漏。為此，爰依法聲請交付審判，以維公
        信云云。
七、經查：
  (一)刑事訴訟法第二百五十八條之一規定聲請人得向法院聲請
      交付審判，係新增對於「檢察官不起訴或緩起訴裁量權」
      制衡之一種外部監督機制，法院僅就檢察官所為不起訴或
      緩起訴之處分是否正確加以審查，以防止檢察機關濫權，
      依此立法精神，同法第二百五十八條第三項規定法院審查
      聲請交付審判案件時「得為必要之調查」，其調查證據之
      範圍，自應以偵查中曾顯現之證據為限；而同法第二百六
      十條對於不起訴處分已確定或緩起訴處分期滿未經撤銷者
      得再行起訴之規定，其立法理由說明該條所謂不起訴處分
      已確定者，包括「聲請法院交付審判復經駁回者」之情形
      在內，是前述「得為必要之調查」，其調查證據範圍，更
      應以偵查中曾顯現之證據為限，不得就聲請人新提出之證
      據再為調查，亦不得蒐集偵查卷以外之證據，否則，將與
      刑事訴訟法第二百六十條之再行起訴規定，混淆不清，亦
      將使法院兼任檢察官而有回復「糾問制度」之虞；且法院
      裁定交付審判，即如同檢察官提起公訴使案件進入審判程
      序，是法院裁定交付審判之前提，必須偵查卷內所存證據
      已符合刑事訴訟法第二百五十一條第一項規定「足認被告
      有犯罪嫌疑」檢察官應提起公訴之情形，亦即該案件已經
      跨越起訴門檻，否則，縱或法院對於檢察官所認定之基礎
      事實有不同判斷，但如該案件仍須另行蒐證偵查始能判斷
      應否交付審判者，因交付審判審查制度並無如同再議救濟
      制度得為發回原檢察官續行偵查之設計，法院仍應依同法
      第二百五十八條之三第二項前段規定，以聲請無理由裁定
      駁回。
  (二)次按，所謂證據能力，乃證據資料容許為訴訟上證明之資
      格，屬證據之形式上資格要件；至證據之證明力，則為證
      據之憑信性及對於要證事實之實質上的證明價值。證據資
      料必須具有證據能力，容許為訴訟上之證明，並在審判期
      日合法調查後，始有證明力可言，而得為法院評價之對象
      。事實審法院基於證據裁判主義之原則，對於公訴人所舉
      資以證明犯罪事實之證據，究竟有無證據能力，即該證據
      是否具有作為嚴格證明資料之能力或資格，須優先於證據
      之憑信性而為調查，必先具有證據能力，始許由法院據而
      判斷其證明力，倘無證據能力，自不發生證據證明力之判
      斷問題（最高法院八十六年度台上字第七三０八號、九十
      二年度台上字第四二九二號判決要旨參照）。足見有關證
      據能力、證明力之判斷，係案件進入法院後審理時，法院
      對用以證明被告犯罪構成要件事實，所引證據始有適用之
      原則。至於偵查中檢察官調查被告犯罪嫌疑有無，自可就
      合於論理法則、經驗法則之各種事證加以審酌，以認定被
      告之犯罪嫌疑是否已達起訴之門檻。是聲請人以證人周秀
      鳳係經檢察事務官傳喚到庭，作證時未經具結，依法應無
      證據能力云云，尚有誤解。
  (三)查證人周秀鳳於九十九年十月二十六日本案檢察事務官詢
      問時證稱：當天我在家門口跟隔壁鄰居聊天，面向三民路
      ，我就看到告訴人要穿越三民路的馬路，告訴人是用小跑
      步的方式過馬路，我看到被告快要撞到告訴人之前，距離
      不到一公尺，被告為閃告訴人就人車倒地，我很確定被告
      沒有撞到告訴人，告訴人被嚇到有叫一聲，告訴人就蹲下
      來坐在馬路上，我隔壁鄰居就跟另一位路人將告訴人扶到
      旁邊，告訴人後來就一直站在旁邊，告訴人也沒有表示她
      有被撞到，被告沒有騎很快，就一般速度等語（見九十九
      年度他字第八六七二號偵查卷第一五頁）；於另案九十九
      年度偵字第二二八八二號過失傷害案九十九年十月二十一
      日檢察官偵訊時亦證稱：有目擊本件車禍經過，我家剛好
      住在三民路七０號，當天我看到周品豪載洪于軒兩人穿雨
      衣，南往北直行，一位老婆婆沒有走行人穿越道，穿越馬
      路，後來我聽到阿婆站著的時候叫一聲，因為機車差點撞
      到她，周品豪的機車因為閃躲而滑倒，當時機車是正常的
      速度，因為當時下雨，阿婆叫一聲以後，雨傘掉在地上，
      慢慢蹲下來，可能是嚇到腿軟，我隔壁的鄰居就去扶她起
      來，當時沒有看到阿婆有受傷，她被我鄰居扶到我家前面
      時，站在那邊很久，我本來叫救護車要救洪于軒，但後來
      阿婆自己跟警察說也要上救護車，我沒有看到阿婆被撞到
      等語明確（見前揭偵查卷第八三頁）。審酌證人周秀鳳與
      聲請人、被告均無任何恩怨嫌隙，衡情應無故意虛構事實
      ，以偏袒被告或設詞誣陷告訴人之理，且其所為證言，核
      與聲請人之指訴及證人洪于軒之證述情節大抵相符，並與
      卷附之道路交通事故現場圖、道路交通事故報告表(一)(
      二) 、現場照片等資料互核一致，應可採信。聲請人既非
      因被告之過失行為而遭撞及跌倒受傷，自難據以認定被告
      有何過失傷害之行為，洵堪認定。
  (四)又聲請人於上揭時地未走行人穿越道穿越馬路，且被告並
      無超速行駛之違規行為，已如前述。而行人穿越道路，其
      設有行人穿越道、人行天橋或人行地下道者，必須經由行
      人穿越道、人行天橋或人行地下道穿越，不得在其一百公
      尺範圍內穿越道路，道路交通安全規則第一百三十四條第
      一款定有明文。本案距離臺北市○○區○○路七０號事故
      現場十九點七公尺處即有行人穿越道（見九十九年度他字
      第八六七二號偵查卷第三七頁道路交通事故現場圖），被
      告基於信賴原則信賴聲請人亦能遵守行人穿越道路應經由
      行人穿越道穿越之交通規則，盡同等注意義務之情形下，
      卻因聲請人自身之違規行為，導致聲請人發生上揭情事，
      ，是臺北市政府警察局交通警察大隊道路交通事故初步分
      析研表雖載被告「涉嫌未注意車前狀況」等語（見前揭偵
      查卷第七０頁），參諸前揭說明，仍不足資為被告有何過
      失傷害行為之證據，併此敘明。
  (五)至聲請人指稱：證人周秀鳳於檢察事務官詢問時，並未與
      被告及另名證人洪于軒隔離詢問，其證言即有受被告及另
      名證人洪于軒之供述影響，甚至附和被告供述之可能；而
      證人周秀鳳於案發時坐在室內之位置，視線是否未被建物
      牆壁或其鄰居友人之身軀遮蔽，而確實能完整看到事發經
      過，亦屬可疑，另證人周秀鳳當時既然坐在店裡與友人聊
      天，其當無可能一直注意外面馬路上之動靜，通常都是等
      到聽到發生車禍之聲音後才會往外看，故證人周秀鳳所稱
      有看到被告沒有撞到聲請人、聲請人沒有走行人穿越道，
      是否其親眼目睹，自有詳加探究之必要云云，此乃屬聲請
      人之主觀臆測，卷內並無證據足以支持，且因交付審判審
      查制度並無如同再議救濟制度得為發回原檢察官續行偵查
      之設計，法院審查聲請交付審判案件時，其調查證據之範
      圍應以偵查中曾顯現之證據為限，不得就聲請人新提出之
      證據再為調查，亦不得蒐集偵查卷以外之證據，否則，將
      與刑事訴訟法第二百六十條之再行起訴規定混淆不清，已
      如前述，故本件聲請人之前揭聲請依法應無理由，堪以認
      定。
八、綜上所述，臺灣臺北地方法院檢察署檢察官及臺灣高等法院
    檢察署檢察長就聲請人於偵查中提出之告訴理由及證據均已
    詳加斟酌，且因查無其他積極證據證明被告涉有聲請人所指
    之過失傷害犯行，乃依刑事訴訟法第二百五十二條第十款規
    定，分別予以不起訴處分及駁回再議之聲請，並於上開處分
    書中詳為論述法律上之理由，而原處分所載證據取捨及事實
    認定之理由，亦無違背經驗法則、論理法則及證據法則之情
    事，對照卷內資料，於法並無違誤。本件聲請人聲請意旨仍
    執前詞，對於原處分加以指摘並聲請交付審判，非有理由，
    應予駁回。
據上論斷，應依刑事訴訟法第二百五十八條之三第二項前段，裁
定如主文。
中    華    民    國   100    年    5     月    31    日
                  刑事第十一庭    審判長法  官  黃紹紘
                                        法  官  顧正德
                                        法  官  詹慶堂
以上正本證明與原本無異。
本裁定不得抗告。
                                        書記官  蔡易霖
中    華    民    國   100    年    5     月    31    日